* 6П1П — советский лучевой тетрод, аналог 6AQ5 / EL90.
*
* Koren pentode model. Малая выходная (~4 W), популярна в винтажных
* приёмниках и недорогих SE-усилителях.
* tube_type: pentode
* Pins: P (plate), G2 (screen), G (grid 1), K (cathode).
.SUBCKT 6P1P P G2 G K
* Koren parameters: MU=10 EX=1.34 KG1=1400 KG2=4500 KP=55 KVB=14
E1 7 0 VALUE={V(G2,K)/55*LN(1+EXP(55*(1/10+V(G,K)/V(G2,K))))}
G1 P K VALUE={(sgn(V(7))*pwr(abs(V(7)),1.34)+sgn(V(7))*pwr(abs(V(7)),1.34))/1400 * ATAN(V(P,K)/14)}
G2 G2 K VALUE={(sgn(V(7))*pwr(abs(V(7)),1.34)+sgn(V(7))*pwr(abs(V(7)),1.34))/4500}
C1 G K 8p
C2 G P 0.4p
C3 P K 6p
RGI G K 1MEG
.ENDS 6P1P
